臺灣桃園地方法院刑事判決
111年度審交易字第544號
公  訴  人  臺灣桃園地方檢察署檢察官 
被      告  吳錦鴻


上列被告因公共危險案件，經檢察官提起公訴（111年度偵字第3
3767號），被告於本院準備程序中，就被訴事實為有罪之陳述，
經本院告知簡式審判程序意旨，並聽取當事人之意見後，裁定改
依簡式審判程序審理，判決如下：
    主  文
吳錦鴻駕駛動力交通工具吐氣所含酒精濃度達每公升零點二五毫
克以上，處有期徒刑陸月，併科罰金新臺幣參萬元，有期徒刑如
易科罰金，罰金如易服勞役，均以新臺幣壹仟元折算壹日。
    事實及理由
一、本件犯罪事實及證據，除於證據部分補充「被告吳錦鴻於本
    院準備程序及審理中之自白」外，其餘均引用如附件檢察官
    起訴書之記載。
二、論罪科刑：
　㈠核被告所為，係犯刑法第185條之3第1項第1款不能安全駕駛
    動力交通工具罪。
　㈡爰審酌被告明知酒精成分將對人之意識能力造成相當程度之
    影響，且酒後駕車對其本身及一般往來之公眾均具有高度危
    險性，猶於酒後呼氣所含酒精濃度達每公升0.33毫克而不能
    安全駕駛動力交通工具之狀況下，駕駛營業小客車行駛於道
    路上，既漠視自己安危，復罔顧公眾安全，所為不當，應予
    非難，惟念其犯後已坦承犯行，態度尚可，兼衡其前已有多
    次因酒後駕車為法院判刑確定之前科紀錄，有臺灣高等法院
    被告前案紀錄表1份可按，堪認被告素行非佳，並考量其教
    育程度、家庭經濟狀況等一切情狀，量處如主文所示之刑，
    並諭知易科罰金暨易服勞役之折算標準，以示懲儆。
據上論斷，應依刑事訴訟法第273條之1第1項、第299條第1項前
段、第310條之2、第454條第2項，判決如主文。
本案經檢察官楊挺宏提起公訴，檢察官林欣怡到庭執行職務。
中　　華　　民　　國　　111 　年　　11　　月　　29　　日
                  刑事審查庭  法  官  林慈雁
以上正本證明與原本無異。
如不服本判決應於收受判決後20日內向本院提出上訴書狀，並應
敘述具體理由。其未敘述上訴理由者，應於上訴期間屆滿後20日
內向本院補提理由書（均須按他造當事人之人數附繕本）「切勿
逕送上級法院」。
                              書記官  吳秉翰
中　　華　　民　　國　　111 　年　　11　　月　　29　　日
附錄本案論罪科刑法條全文： 
刑法第185條之3：
駕駛動力交通工具而有下列情形之一者，處3年以下有期徒刑，
得併科30萬元以下罰金：
一、吐氣所含酒精濃度達每公升零點二五毫克或血液中酒精濃度
    達百分之零點零五以上。
二、有前款以外之其他情事足認服用酒類或其他相類之物，致不
    能安全駕駛。
三、服用毒品、麻醉藥品或其他相類之物，致不能安全駕駛。
因而致人於死者，處3年以上10年以下有期徒刑，得併科2百萬元
以下罰金；致重傷者，處1年以上7年以下有期徒刑，得併科1百
萬元以下罰金。
曾犯本條或陸海空軍刑法第54條之罪，經有罪判決確定或經緩起
訴處分確定，於十年內再犯第1項之罪因而致人於死者，處無期
徒刑或5年以上有期徒刑，得併科3百萬元以下罰金；致重傷者，
處3年以上10年以下有期徒刑，得併科2百萬元以下罰金。

附件：
臺灣桃園地方檢察署檢察官起訴書　
                                    111年度偵字第33767號
　　被　　　告　吳錦鴻　男　44歲（民國00年0月00日生）
　　　　　　　　　　　　住○○市○○區○○街000巷00號
　　　　　　　　　　　　國民身分證統一編號：Z000000000號
上列被告因公共危險案件，業經偵查終結，認應提起公訴，茲將
犯罪事實及證據並所犯法條分敘如下：
　　　　犯罪事實
一、吳錦鴻自民國111年6月27日上午7時50分許起至同日上午7時5
    5分許止，在新北市鶯歌區大湖路某處飲酒後，明知飲酒後
    已達不得駕駛動力交通工具之程度，仍基於酒後駕駛動力交通工
    具之犯意，旋自上開處所駕駛車牌號碼000-0000號營業小客
    車上路。嗣於同日上午8時40分許，行經桃園市○○區○○街000號
    對面，為警攔檢盤查，測得其吐氣酒精濃度為每公升0.33毫克
    而查獲。
二、案經桃園市政府警察局龜山分局報告偵辦。
　　 　 證據並所犯法條
一、上揭犯罪事實，業據被告吳錦鴻於警詢及偵查中坦承不諱，復
    有酒精測定紀錄表、桃園市政府警察局舉發違反道路交通管理
    事件通知單各1份在卷可稽，被告犯嫌堪以認定。
二、核被告所為，係犯刑法第185條之3第1項第1款之公共危險罪
    嫌。
三、依刑事訴訟法第251條第1項提起公訴。
　　此　致
臺灣桃園地方法院
中　　華　　民　　國　 111　　年　　8 　　月　　24　  日
　　　　　　　　　　　　　檢　察　官 楊挺宏
本件證明與原本無異
中    華    民    國    111   年     8    月    26    日
                          書  記  官 盧憲儀
所犯法條：
中華民國刑法第185條之3
駕駛動力交通工具而有下列情形之一者，處3年以下有期徒刑，
得併科30萬元以下罰金：
一、吐氣所含酒精濃度達每公升零點二五毫克或血液中酒精濃度
    達百分之零點零五以上。
二、有前款以外之其他情事足認服用酒類或其他相類之物，致不
    能安全駕駛。
三、服用毒品、麻醉藥品或其他相類之物，致不能安全駕駛。
因而致人於死者，處3年以上10年以下有期徒刑，得併科2百萬元
以下罰金；致重傷者，處1年以上7年以下有期徒刑，得併科1百
萬元以下罰金。
曾犯本條或陸海空軍刑法第54條之罪，經有罪判決確定或經緩起
訴處分確定，於十年內再犯第1項之罪因而致人於死者，處無期
徒刑或5年以上有期徒刑，得併科3百萬元以下罰金；致重傷者，
處3年以上10年以下有期徒刑，得併科2百萬元以下罰金。